臺灣臺中地方法院交通事件裁定　　　　96年度交聲字第1053號
原處分機關　交通部公路總局臺中區監理所豐原監理站
異　議　人　甲○○
即受處分人
上列異議人因違反道路交通管理處罰條例案件，對於交通部公路
總局臺中區監理所豐原監理站民國96年 9月17日所為之處分（豐
監稽違字第裁63-HC0000000號裁決書），聲明異議，本院裁定如
下：
    主    文
異議駁回。
    理    由
一、原處分機關即交通部公路總局臺中區監理所豐原監理站（下
    稱原處分機關）係以：異議人即受處分人甲○○（下稱受處
    分人）於民國九十六年八月十三日十四時二十分，騎乘車號
    ＸＨ六－五八三號重型機車，行經臺中縣后里鄉○○路與福
    音路口（沿福音路由西往東方向），因「駕車行經有燈光號
    誌管制之交岔路口闖紅燈違規」，經臺中縣警察局大甲分局
    后里交通小隊警員乙○○依違反道路交通管理處罰條例第五
    十三條第一項規定當場舉發。嗣經原處分機關於九十六年九
    月十七日，以豐監稽違字第裁六三－ＨＣ0000000號
    裁決書，裁處其罰鍰新臺幣（下同）一千八百元，並依同條
    例第六十三條第一項第三款規定，記違規點數三點。
二、受處分人聲明異議意旨略以：受處分人於九十六年八月十三
    日十四時二十分許，騎乘ＸＨ六－五八三號重型機車，由富
    春路直行至大圳路口，時值綠燈，受處分人並未闖紅燈。從
    警車所在之位置，根本無從目睹受處分人闖紅燈，因大圳路
    兩旁之護欄高約八十公分，中間還架設路牌、路燈等足以影
    響視線之障礙物等，且舉發地點與之相距遠在兩百米以上，
    富春路之停等線更在富春路內之下坡，又因大圳路口寬約十
    九米，而富春路口寬不及五米，原本狹窄兩旁尚有鐵皮屋及
    房屋等建築物擋著，在綠燈過後，黃燈卻只有兩秒的情況下
    ，機車要從富春路越過上坡及大圳路前往福音路，這二十餘
    米，是很容易讓位於公安路與大圳路口的警方誤判受處分人
    闖紅燈，爰請撤銷原處分等語。
三、按車輛面對圓形紅燈表示禁止通行，不得超越停止線或進入
    路口，道路交通標誌標線號誌設置規則第二百零六條第一項
    第五款定有明文；汽車駕駛人，行經有燈光號誌管制之交岔
    路口闖紅燈者，處新臺幣一千八百元以上五千四百元以下罰
    鍰，並記違規點數三點，道路交通管理處罰條例第五十三條
    第一項、第六十三條第一項第三款分別定有明文。經查：
    (一)本件受處分人甲○○係於九十六年八月十三日十四時二十
      分，騎乘車號ＸＨ六－五八三號重型機車，行經臺中縣后
      里鄉○○路與福音路口（由富春路往福音路方向即由西往
      東方向），於燈光號誌顯示為圓形紅燈時闖紅燈違規，經
      臺中縣警察局大甲分局后里交通小隊警員乙○○親眼目睹
      ，而依違反道路交通管理處罰條例第五十三條第一項規定
      當場攔查取締，並舉發受處分人違規。且乙○○於舉發當
      時係執行巡邏勤務，其與一替代役男駕駛巡邏車行駛大圳
      路，由北往南方向行駛，在大圳路與民生路口停等紅燈，
      綠燈後往南直行，在接近富春路與大圳路口之時，發現受
      處分人從富春路由西往東駛出，從富春路過了大圳路往福
      音路方向行駛，當時天氣如同庭呈補拍照片（天氣晴朗、
      視線良好）所示，可以清楚看到紅綠燈的情況。受處分人
      係在大圳路與福音路口（沿富春路由西往東方向至福音路
      ）燈光號誌已顯示為圓形紅燈時，直接闖紅燈，經乙○○
      鳴示警笛，請其靠邊停車，結果直至福音路與三光路口，
      受處分人方才停車，乙○○並請受處分人確認燈光號誌等
      情，業據證人即警員乙○○於本院訊問時結證明確，並有
      乙○○當場開立之舉發違反道路交通管理事件通知單及乙
      ○○事後繪製的現場圖及事後拍攝的路口照片附卷可稽。
      顯然並無受處分人指稱其並未闖紅燈之情形。
    (二)參諸舉發警員乙○○與受處分人本不相識，亦無任何怨隙
      ，於本院時復具結作證，如有虛偽陳述，依法須負偽證刑
      責，已難認警員乙○○有甘冒偽證刑責的風險，而故意誣
      陷受處分人之動機及必要性。加以警員乙○○本身係依法
      執行勤務，其依法定職權舉發交通違規，除其執行程序有
      違反法令規定之外，就實體之事項，本受合法與真實之推
      定。而按現行法規，並無任何要求警員必須以科學設備，
      取得交通違規事項，始得據以掣單舉發之規定；更無警員
      被安排在特定路口持照相機拍攝闖紅燈之取締勤務，則以
      一般闖紅燈者在闖越紅燈號誌之路口時，常在一瞬間，倘
      非在設有闖越紅燈之照相器材之路口，實難要求警方一定
      要提出違規者闖紅燈之照片作為證據。本件值勤警員乙○
      ○本於其知覺作用，認知受處分人有闖紅燈違規事實，既
      無任何證據足證其值勤過程有何違反法令情事，揆諸上揭
      說明，自應推定舉發之違規事實確實真實。受處分人空言
      指摘原舉發不當，尚屬無據。從而，原處分機關依道路交
      通管理處罰條例第五十三條第一項及違反道路交通管理事
      件統一裁罰標準表之規定，裁處罰鍰一千八百元，並依同
      條例第六十三條第一項第三款規定，記違規點數三點，於
      法並無不合，本件異議為無理由，應予駁回。
四、據上論斷，應依道路交通管理處罰條例第八十七條第二項、
    道路交通案件處理辦法第十九條，裁定如主文。
中　　華　　民　　國　　96　　年　　10　　月　　22　　日
                        交通法庭　法  官  陳　得　利
上正本證明與原本無異。
如不服本裁定，應於送達後五日內，向本院提出抗告狀。
                                　書記官  鐘  麗  芳
中　　華　　民　　國　　96　　年　　10　　月　　22　　日
